# 是否还算关联方？需不需要披露？

提问人：xiaocc8 时间：2015-09-14 14:25:40
目前在审计一家公司（称为A公司），截点为8.31，两年一期。然后A公司其中之一的股东B公司，B公司在8.31股权发生了变更，原来的一个股东甲某转让了手中的所有股权，但是甲某旗下的另外一家公司C公司与A公司之间在两年一期里有款项往来，请问在出A公司的报告时，C公司还算是A公司的关联方吗？需不需要进行披露？如果是关联方什么样的关联方？
谢谢，各位大神

回答人：chenyiwei
如果：（ 1 ）B对A具有控制、共同控制或重大影响；（ 2 ）甲某对B具有控制或共同控制；（ 3 ）甲某对C具有控制或共同控制，则在该次股权变动之前的年度和期间，C仍应作为A的关联方披露。

提问人：zengfengxia 时间：2015-09-24 16:03:11
5 楼的问题请教陈版，实务中看到的案例好像都没有考虑上市规则中的要求？

回答人：chenyiwei
确实在实务中没有见到过按照上市规则要求将与历史关联人之间的交易作为关联交易披露的实例。目前证监会对这一点似乎也没有明确一定要披露与历史关联人之间的交易。

提问人：zxz8516 时间：2015-10-29 23:06:14
陈版您好，目前一家企业a与被审计单位b之间，从股权关系以及工商资料上面来看，是没有关联方关系，但是被审计单位b承认与a的往来就是关联方，因为a的控制人是被审计单位的朋友。这种附注中是否需要披露？要如何描述？

回答人：chenyiwei
按实质重于形式的原则处理，即这种关系是否可能导致两公司之间的利益倾斜。如果是则应当披露。

提问人：辉哥 2017 时间：2018-05-04 17:43:24
你好陈版，IPO审计报告是否适用《上市公司信息披露管理办法》“在过去 12 个月内，曾经具有。。。规定情形之一的”视同上市公司关联人的规定？如果被审计单位某一超过5%持股比例的股东H公司，报告期内减资，不再为公司股东，附注中公司的其他主要关联方情况在披露H公司后，是否应注明“自XX年X月公司回购股份并减资后，H公司不再为公司的股东和关联方。”

回答人：chenyiwei
根据证监会公告[2012]14号，IPO公司对关联方的认定和披露除了会计准则要求以外，也需要遵循上市规则要求。

提问人：辉哥 2017 时间：2018-05-04 20:02:56
假如报告期为 2015 至 2017 年，H公司于 2016 年 1 月减资不再为发行人股东，那么关联方披露的时候，对于H公司应如何披露，对于与H公司的交易和往来余额应如何披露，请陈版指点，谢谢!

回答人：chenyiwei
为保险起见，建议披露到 2017 年 1 月即减资满 12 个月后。